【裁判字號】    90,上易,1258
【裁判日期】    900904
【裁判案由】    竊盜
【裁判全文】
臺灣高等法院臺南分院刑事判決          九十年度上易字第一二五八號        Ｇ
      上  訴  人  臺灣臺南地方法院檢察署檢察官
      被      告  乙  ○  ○
右上訴人因竊案件，不服臺灣臺南地方法院九十年度易字第六○○號中華民國九十
年六月二十一日第一審判決（起訴案號：臺灣臺南地方法院檢察署九十年度偵字第二
一二一號），提起上訴，本院判決如左：
      主      文
原判決撤銷。
乙○○竊盜，累犯，處有期徒刑伍月，如易科罰金，以佰元折算壹日。
      事      實
一、乙○○曾犯妨害自由罪，經法院判處有期徒刑一年三月，於民國（下同）八十四
    年一月二十三日執行完畢，猶不知悔改，復因於八十九年一月十五日上午九時許
    ，在高雄機場前，為警查獲其車號Ｓ三—二九七七號自用小客車所懸掛之牌照業
    已註銷，而吊扣該車牌照二面，被告於同年月十七日凌晨二時三十五分許，行經
    高雄縣岡山鎮○○路與公園路口，發現被害人甲○○停放於該處之車號ＶＣ—二
    九二七號自用小客車之車牌，與其被警吊扣之車牌近似，竟意圖為自己不法之所
    有，竊取ＶＣ—二九二七號車牌二面，再懸掛於其原車號Ｓ三—二九七七號自用
    小客車上使用，嗣於九十年二月八日二十三時五十分許，在臺南市○○路○段十
    五巷與尊南街口，為警查獲。
二、案經台南市警察局第六分局報請臺灣臺南地方法院檢察署檢察官偵查起訴。
      理      由
一、訊據被告於偵審中固均坦承於九十年二月八日二十三時五十分許，在台南市○○
    路○段十五巷與尊南街口騎乘懸掛ＶＣ—二九二七號車牌二面為警查獲等情，惟
    矢口否認涉有竊盜罪嫌，辯稱：前揭牌照二面係其在其住處前之空地拾撿而得，
    並非竊自被害人等語。
二、惟查：
（一）被告騎乘前揭車輛並懸掛被害人於前揭時地遭竊之前開牌照二面等情，業據被
      告於警訊及偵審中自承不諱，並有被害人所立之贓物認領保管單一紙在卷可稽
      ，被告此部分自白與事實相符，堪以採信。
（二）查本件被告之Ｓ三─二九七七號車牌二面，係於八十九年一月十五日上午九時
      許，在高雄機場為警查扣，而被害人甲○○所有之ＶＣ─二九二七號車牌二面
      ，則於二日之後即八十九年一月十七日，在高雄縣岡山鎮○○路與公園路口遭
      竊。再者，被告被查扣之車牌二面與被害人遭竊之車牌二面，前者為「二九七
      七」號，後者為「二九二七」號確實相似。由此可見，二者時間緊接，車牌號
      碼復屬雷同，益見被告確有竊盜之動機，蓋其車牌被扣，遂尋找相似之被害人
      之車牌竊取之，改懸掛於己車上使用至明。
（三）被告固辯稱被害人被竊之右開車牌二面，係其於住處前空地撿到云云。惟查被
      告車牌被扣之後，竟能於其住處前之空地，撿到「適巧」與被查扣之車牌相似
      之車牌二面懸掛，甚違常情，其辯詞自無足採。本件被害人只是車牌失竊，而
      竊車牌者，其行竊動機，無非懸掛使用而已，豈有在使用之後，適巧丟在亦「
      需要」車牌懸掛之被告門前，而澤及被告之可能。而依常理被告如無竊車牌之
      意，應即將撿拾之車牌報警，始為常情，焉有不為此圖，而改懸於被吊牌之車
      子，足見其所辯有違常情。
（四）綜上所述，本件事證已臻明確，被告所辯無非卸責之詞，不足採信，被告犯行
      堪以認定。
三、核被告所為，係犯刑法第三百二十條第一項之竊盜罪。被告曾因妨害自由罪，經
    法院判處有期徒刑一年三月，於八十四年一月二十三日執行完畢，有臺灣高等法
    院被告全國前案紀錄表附卷可查，復為被告所供承，五年以內再犯有期徒刑以上
    之罪，為累犯，應依法加重其刑。原審未據詳查，遽為被告無罪之諭知，尚有未
    洽，檢察官上訴意旨，指被告應成立竊盜犯罪，為有理由，自應由本院予以撤銷
    改判，爰審酌被告犯罪動機、目的、手段、及被告犯罪後之態度等一切情狀，量
    處如主文第二項所示之刑，又查刑法第四十一條業經立法院於九十年元月四日修
    正，將易科罰金之適用範圍擴大為五年以下有期徒刑之罪，並明定併合處罰之數
    罪，如各罪均得易科罰金者，其應執行之刑逾六個月時，亦得適用之，並經總統
    於九十年一月十日公佈，元月十二日生效，被告所犯竊盜罪，其最高本刑為五年
    以下有期徒刑，並宣告五月有期徒刑，新舊法比較結果，以新法有利於被告，並
    諭知易科罰金之折算標準，以資懲儆。
據上論斷，應依刑事訴訟法第三百六十九條第一項前段、第三百六十四條、第二百九
十九條第一前段、刑法第三百二十條第一項，第四十七條、第二條第一項前段、第四
十一條第一項前段、罰金罰鍰提高標準條例第一條前段、第二條第一項判決如主文。
本案經檢察官許仲瑩到庭執行職務。
中    華    民    國      九十      年      九      月      四          日
                                  臺灣高等法院臺南分院刑事第六庭
                                      審判長法官  楊    明    章
                法官  顏    基    典
                                            法官  徐    宏    志
右正本證明與原本無異。
不得上訴。
                                      法院書記官  李    梅    菊
中    華    民    國      九十      年      九      月     五           日
附錄法條：
刑法第三百二十條第一項：意圖為自己或第三人不法之所有，而竊取他人之動產者，
                        為竊盜罪，處五年以下有期徒刑、拘役或五百元以下罰金
                        。


司法院資訊處製作；財團法人民間司法改革基金會備份。
